臺灣高等法院臺中分院刑事裁定　
110年度聲字第2615號
聲明異議人  
即受刑人    羅來旺
上列聲明異議人即受刑人因殺人案件，對於臺灣苗栗地方檢察署
檢察官執行指揮（110年執更戊字第726號）不服，聲明異議，本
院裁定如下：
    主    文
聲明異議駁回。
    理    由
一、聲明異議意旨略以：假釋中因故意更犯罪，受有期徒刑以上
    刑之宣告者，於判決確定後6月以內，撤銷其假釋。但假釋
    期滿逾3年者，不在此限。假釋撤銷後，其出獄日數不算入
    刑期內，刑法第78條第1、2項定有明文。修正前該條文規定
    假釋中更故意犯罪，其判決確定在假釋期滿後者，於確定後
    六月以內撤銷之，則受刑人將長期處於是否撤銷之不確定狀
    態，蓋案件非可歸責於受刑人延滯，亦可能一再發回更審，
    致使訴訟程序遲遲未能終結，如未設一定期間限制假釋撤銷
    之行使，則受刑人形同未定期限之處於假釋得被撤銷之狀態
    ，對於法律安定效果，實屬不當，亦對受刑人不公，爰增設
    假釋期滿逾3年未撤銷者，不得撤銷假釋之規定，以期公允
    。行政程序法第110條第3項前段行政處分未經撤銷、廢止或
    未因其他事由而失效者，其效力繼續存在。撤銷假釋係指受
    刑人於假釋中因故意更犯罪受「6個月」有期徒刑以上刑之
    宣告者 ，於判決6個月以內撤銷假釋或保釋中違反保護管束
    應遵守事項情節重大者，被撤銷假釋亦即消滅已生效力之之
    假釋，爰就臺灣苗栗地方檢察署110年度執更戊字第726號聲
    明異議云云。      
二、按刑事訴訟法第484條規定：「受刑人或其法定代理人或配
    偶以檢察官執行之指揮為不當者，得向諭知該裁判之法院聲
    明異議」。而按刑事訴訟法第484條所稱「檢察官執行之指
    揮不當」，係指就執行之指揮違法及執行方法不當等情形而
    言；判決確定後即生效力，檢察官如依確定判決內容為指揮
    執行，自難指檢察官執行之指揮為違法或其執行方法不當（
    最高法院100年度台抗字第936號裁定參照）。次按假釋人對
    於檢察官所指揮執行撤銷假釋之原因事實，如有不服，原得
    依刑事訴訟法第484條之規定，向當初諭知該刑事裁判之法
    院聲明異議，以求救濟，此固據司法院大法官會議釋字第68
    1號解釋揭示在案。惟監獄行刑法業於民國108年12月17日修
    正，於109年1 月15日經總統華總一義字第10900004131號令
    修正公布全文156條，且並公布日後6個月即109年7月15日施
    行，監獄行刑法第134條第1項規定「受刑人對於廢止假釋、
    不予許可假釋或撤銷假釋之處分不服，經依本法提起復審而
    不服其決定，或提起復審逾2 個月不為決定或延長復審決定
    期間逾2個月不為決定者，應向監獄所在地或執行保護管束
    地之地方法院行政訴訟庭提起撤銷訴訟。」，是此類因撤銷
    假釋得聲明異議案件，於監獄行刑法修正施行後，應循上開
    行政爭訟途徑尋求救濟。又按司法院大法官會議釋字第796
    號解釋理由書以：「查受假釋人對於法務部撤銷假釋之處分
    ，於109年7月15日監獄行刑法第134條修正施行前，不得直
    接聲明不服，僅得就檢察官關於假釋撤銷後執行殘刑之指揮
    ，依刑事訴訟法第484條規定向普通法院刑事庭聲明異議；
    前開監獄行刑法第134條修正施行後，依同條規定受刑人對
    於撤銷假釋之處分不服，經依同法提起復審而不服其決定，
    或提起復審逾2個月不為決定或延長復審決定期間逾2個月不
    為決定者，應向監獄所在地或執行保護管束地之地方法院行
    政訴訟庭提起撤銷訴訟。」（最高法院110年度台抗字第390
     號裁定、最高法院109 年度台抗字第1826號裁定意旨參照
    ）。
三、經查：
　㈠受刑人前因殺人案件，經本院以100年度上訴字第1145號判決
    判處有期徒刑13年，再經最高法院以101年度台上字第3166
    號駁回上訴確定，受刑人於101年7月31日入監執行，指揮書
    執畢日為114年7月30日，於108年8月2日因假釋出監，並付
    保護管束至112年11月6日止，有本院100年度上訴字第1145
    號刑事判決、臺灣高等法院被告前案紀錄表、臺灣苗栗地方
    檢察署108年度執更護乙字第284號執行指揮書電子檔紀錄在
    卷可稽。又因受刑人經撤銷假釋，經臺灣苗栗地方檢察署以
    110年度執更戊字第726號執行殘刑5年11月28日等情，有上
    開被告前案紀錄表、臺灣苗栗地方檢察署110年度執更戊字
    第726號執行指揮書電子檔紀錄可憑。
　㈡依上開聲明異議意旨觀之，受刑人係不服撤銷假釋而聲明異
    議，顯係對於檢察官指揮執行之撤銷假釋之原因事實有所不
    服，故對於法務部矯正署撤銷假釋之行政處分，如有不服時
    ，於監獄行刑法第134條修正施行日即109年7月15日以後，
    自應依同法提起復審而不服其決定，或提起復審逾2 個月不
    為決定或延長復審決定期間逾2個月不為決定者，應向監獄
    所在地或執行保護管束地之地方法院行政訴訟庭提起撤銷訴
    訟，不得再依刑事訴訟法第484條規定向普通法院刑事庭聲
    明異議。然本件受刑人對於上開撤銷假釋不服之聲明時間係
    在110年10月21日，既在監獄行刑法第134條修正施行日即10
    9年7月15日之後，揆諸前開說明，受刑人自應循行政爭訟程
    序提起復審及向監獄所在地管轄地方法院行政訴訟庭提起撤
    銷訴訟，以資救濟，方為適法。
　㈢又執行機關對於審判機關所為之裁判，並無審查內容之權，
    故裁判是否違法，並非執行機關所得過問，是聲明異議之對
    象，應係檢察官之執行指揮行為，而非檢察官據以指揮執行
    之裁判，故所稱「檢察官執行之指揮不當」，係指檢察官有
    積極執行指揮之違法及其執行方法有不當等情形而言；檢察
    官如依確定判決、裁定指揮執行，即無執行之指揮違法或其
    執行方法不當之可言。查本件受刑人雖執前詞聲明異議，然
    檢察官於受刑人之假釋經撤銷後110年執更戊字第726號執行
    指揮書執行殘刑，所為執行之指揮，於法有據，並無違法或
    不當可言。
　㈣綜上所述，受刑人以上開事由向本院聲明異議，於法未合，
    應予駁回。
四、依刑事訴訟法第486條，裁定如主文。
中　　華　　民　　國　　110 　年　　10　　月　　25　　日
            刑事第十二庭   審判長法　官　張  國  忠
                                 法　官  李  雅  俐
                                 法　官  陳      葳
以上正本證明與原本無異。
如不服本裁定，應於收受送達後五日內向本院提出抗告書狀（須
附繕本）。因疫情而遲誤不變期間，得向法院聲請回復原狀。

　　　　　　　　　　　　　     　書記官  蔡  皓  凡

中　　華　　民　　國　　110 　年　　10　　月　　25　　日